【裁判字號】    99,審訴,2256
【裁判日期】    990812
【裁判案由】    毒品危害防制條例
【裁判全文】
臺灣高雄地方法院刑事判決            99年度審訴字第2256號
公  訴  人  臺灣高雄地方法院檢察署檢察官
被      告  甲○○
上列被告因毒品危害防制條例案件，經檢察官提起公訴（99年度
毒偵字第3113號），嗣於本院準備程序中，被告就被訴事實為有
罪之陳述，經本院告知簡式審判程序之旨，並聽取被告與公訴人
之意見後，合議庭裁定由受命法官獨任進行簡式審判程序，判決
如下：
    主  文
甲○○施用第一級毒品，累犯，處有期徒刑玖月，扣案之第一級
毒品海洛因壹包（含包裝袋，檢驗後淨重零點零柒貳公克）沒收
銷燬之。
    事  實
一、甲○○前於民國95年間因施用毒品案件，經本院以95年度毒
    聲字第749 號裁定送觀察、勒戒後，認無繼續施用毒品之傾
    向，於95年6 月7 日執行完畢，並經臺灣高雄地方法院檢察
    署檢察官以95年度毒偵字第3486號不起訴處分確定。另於96
    年間因施用毒品案件，經本院以96年度訴字第4962號判處有
    期徒刑7 月確定。又於97年間因施用毒品案件，經本院以97
    年度審訴字第2733號判處有期徒刑6 月確定。上開各罪，接
    續執行，於98年5 月26日縮短刑期執行完畢。於前開觀察、
    勒戒執行完畢釋放後5 年內，復基於施用第一級毒品海洛因
    之犯意，於99年4 月24日14時許，在其位於高雄市○○區○
    ○路116 號住處內，以將海洛因摻入香菸內吸食之方式，施
    用第一級毒品海洛因1 次。嗣其於99年4 月25日14時10分許
    ，在高雄市三民區○○○路416 號前，因形跡可疑為警攔檢
    盤查，當場扣得第一級毒品海洛因1 包（檢驗前淨重0.082
    公克，檢驗後淨重0.072 公克），並得其同意採集尿液送驗
    ，結果呈嗎啡陽性反應，始悉上情。
二、案經高雄市政府警察局新興分局報請臺灣高雄地方法院檢察
    署檢察官偵查起訴。
    理  由
一、本件被告甲○○所犯係死刑、無期徒刑、最輕本刑為3 年以
    上有期徒刑以外之罪，其於準備程序中就被訴事實為有罪之
    陳述，經本院告知簡式審判程序之旨，並聽取公訴人及被告
    意見後，合議庭裁定由受命法官獨任進行簡式審判程序，合
    先敘明。
二、訊據被告對於上揭時、地，施用第一級毒品海洛因之事實，
    坦承不諱，而被告為警查獲所採之尿液檢體，經送高雄市立
    凱旋醫院以酵素免疫分析法及氣相層析質譜檢驗結果，呈現
    嗎啡陽性反應，此有高雄市立凱旋醫院99年5 月19日第A000
    00000 號濫用藥物尿液檢驗報告暨高雄市政府警察局新興分
    局偵辦毒品案件嫌疑人尿液採證代碼對照表各1 份在卷可稽
    ，又扣案之白色粉末1 包，經送檢驗結果，確係第一級毒品
    海洛因，亦有高雄市立凱旋醫院99年5 月26日高市凱醫驗字
    第13061 號濫用藥物成品檢驗鑑定書1 份在卷可憑。足徵被
    告之任意性自白核與事實相符，應堪信為真實，可採為
    本件論罪科刑之依據。是本件事證明確，被告施用第一級毒
    品海洛因犯行，洵堪認定，應予依法論科。
三、按海洛因為毒品危害防制條例第2 條第2 項第1 款所稱之第
    一級毒品，不得施用、持有。次按觀察、勒戒或強制戒治執
    行完畢釋放後，5 年內再犯第10條之罪者，應依一般刑事訴
    訟程序予以起訴論罪科刑，此觀諸毒品危害防制條例第20條
    、第23條第2 項規定自明。被告前於95年間因施用毒品案件
    ，經本院以95年度毒聲字第749 號裁定送觀察、勒戒後，認
    無繼續施用毒品之傾向，於95年6 月7 日執行完畢，並經臺
    灣高雄地方法院檢察署檢察官以95年度毒偵字第3486號不起
    訴處分確定，有臺灣高等法院被告前案紀錄表1 份在卷可參
    ，於前開觀察、勒戒執行完畢釋放後5 年內，復於99年4 月
    24日14時許，施用第一級毒品海洛因1 次，則公訴人予以起
    訴，尚無不合，本院自得依法論科。
四、核被告所為，係犯毒品危害防制條例第10條第1 項之施用第
    一級毒品罪。又被告於本院準備程序中供稱其係在99年4 月
    24日下午在高雄市○○區○○路與大昌路口購買海洛因，購
    買之後就馬上回到三民區○○路的住處去施用，所以其購買
    的毒品已經施用過了，不是其施用毒品之後再另外購買等語
    （見本院卷第16頁），其持有第一級毒品後進而施用，其持
    有之低度行為應為施用之高度行為所吸收，故不另論其持有
    毒品罪。被告有事實欄所載之前案紀錄，甫於99年2 月11日
    執行完畢，有卷附臺灣高等法院被告前案紀錄表可按，其受
    有期徒刑執行完畢，5 年以內故意再犯有期徒刑以上之罪，
    為累犯，應加重其刑。本院審酌被告前因施用毒品案件，經
    勒戒、觀察程序，由檢察官不起訴處分後，仍不知悛悔，再
    次施用毒品自戕其身，顯然缺乏戒絕毒品之決心，且被告前
    有施用毒品、偽造文書之前科紀錄，素行不良，惟念及被告
    坦承施用第一級毒品之事實，且其行為尚未害及他人，並斟
    酌被告之犯罪動機、手段以及被告之智識程度等一切情狀，
    量處如主文所示之刑。另扣案之白色粉末1 包，經送檢驗結
    果係第一級毒品海洛因之情，已如上述，應依毒品危害防制
    條例第18條第1 項前段規定宣告沒收銷燬之，至前開第一級
    毒品海洛因之包裝袋包覆毒品，其上顯留有該毒品之殘渣，
    衡情自難與之剝離，亦應整體視之為毒品，連同該包裝併予
    宣告沒收銷燬之；此外，鑑驗耗用之海洛因既已滅失，自無
    庸宣告沒收銷燬之。
據上論斷，應依刑事訴訟法第273 條之1 第1 項、第284 條之1
、第299 條第1 項前段，毒品危害防制條例第10條第1 項、第18
條第1 項前段，刑法第11條、第47條第1 項，判決如主文。
本案經檢察官杜妍慧到庭執行職務。
中    華    民    國    99    年     8    月    12    日
                  刑事第十庭    法  官  曾子珍
以上正本證明與原本無異。
如不服本判決，應於收受送達後10日內向本院提出上訴書狀。
中    華    民    國    99    年     8    月    12    日
                                書記官  李承悌
附錄本判決論罪科刑法條全文：
毒品危害防制條例第10條
施用第一級毒品者，處6月以上5年以下有期徒刑。
施用第二級毒品者，處3年以下有期徒刑。

司法院資訊處製作；財團法人民間司法改革基金會備份。
